【裁判字號】    92,易,1324
【裁判日期】    920814
【裁判案由】    妨害自由
【裁判全文】
臺灣臺北地方法院刑事判決                        九十二年度易字第一三二四號
    公  訴  人  臺灣臺北地方法院檢察署檢察官
    被      告  甲○○  男  二.
    選任辯護人  莊乾城律師
右列被告因妨害自由案件，經檢察官聲請以簡易判決處刑（九十二年度偵字第四四二
五號），本院改適用通常程序，判決如左：
    主      文
甲○○以強暴妨害人行使權利，處拘役貳拾日，如易科罰金，以佰元折算壹日。
    事      實
一、甲○○於民國九十一年八月十七日凌晨二時三十分許，駕駛車號ＧＫ－五○三七
    號自小客車，沿臺北市○○區○○街由北往南方向行駛，適乙○○駕駛車號ＣＸ
    －二四三三號自小客車疑因車速過慢阻擋甲○○前方駕車路線，甲○○竟基於妨
    害他人行使權利之故意，隨即駕車強行超越並行駛於乙○○所駕車前方，亦放慢
    車速阻擋，乙○○初不以為意，數次變換車道欲超越之，然甲○○亦隨即變換車
    道持續阻擋乙○○駕車前進，以此強暴方式，妨害乙○○駕車行進之權利，乙○
    ○見狀即趁車行經撫遠街與延壽街交會處停等號誌時，右轉延壽街並加速離去，
    詎料甲○○復駕車尾隨並超車，乙○○復駛入民生東路巷內，從民生東路駛出，
    而甲○○仍一直駕車尾隨，乙○○恐遭受不測，遂將車駛往臺北市政府警察局松
    山分局三民派出所報案處理。
二、案經被害人乙○○訴由臺北市政府警察局松山分局報請臺灣臺北地方法院檢察署
    檢察官偵查起訴。
    理      由
一、訊據被告甲○○固坦承有於右揭時、地駕車尾隨告訴人乙○○之事實，惟矢口否
    認有何妨害自由之犯行，辯稱：伊均尾隨於告訴人之車後，如何妨害其自由云云
    。經查，右開犯罪事實業據告訴人於警詢、檢察官偵查及本院審理證述屬實，經
    核告訴人歷次指訴均相吻合，參以告訴人與被告素昧平生，遑論仇隙，衡情應無
    誣攀被告之理；而被告及告訴人之車斯時均係逆向停放在臺北市政府警察局松山
    分局三民派出所前乙節，經證人即該派出所員警鄭詩華於檢察官偵查中證述無訛
    ，則告訴人若非遭被告妨害自由，衡情殊無立即將車停放於派出所前並報案之理
    ；此外，並有載稱「張民（按即告訴人）將車駛至派出所門口要求警方協助及處
    理，張民自稱任民（按即被告）一路駕車意圖攔阻及尾隨企圖不明，已影響張民
    行路權」等語之警局值勤簿、車號查詢汽車車籍各乙紙附卷可佐。被告所辯，不
    足採信，事證已臻明確，應予依法論科。
二、按刑法第三百零四條第一項稱「強暴」者，乃以實力不法加諸他人之謂，惟不以
    直接施諸於他人為必要，即間接施之於物體而影響於他人者，亦屬之（最高法院
    八十六年度台非字第一二二號判決參照）。查被告駕車於告訴人之前，並以慢速
    行駛，且於告訴人數次欲變換車道超越時，亦即變換車道持續阻擋告訴人駕車前
    進，有以強暴方式，妨害告訴人駕車行進之權利甚明。核被告所為，係犯刑法第
    三百零四條妨害人行使權利罪。爰審酌被告尚無前科，有臺灣高等法院被告全國
    前案紀錄表在卷可按，本件所生危害尚非重大，惟犯後飾無否認犯行，拒與告訴
    人和解，顯無悔意，及其犯罪之動機、目的、手段等一切情狀，量處如主文所示
    之刑，並諭知易科罰金之折算標準。
據上論斷，應依刑事訴訟法第四百五十二條、第二百九十九條第一項前段，刑法第三
百零四條、第四十一條第一項，罰金罰鍰提高標準條例第一條前段、第二條，判決如
主文。
本案經檢察官陳正芬到庭執行職務
中      華      民      國    九十二    年      八      月     十四     日
                                      臺灣臺北地方法院刑事第八庭
                                          法  官  宋  松  璟
右正本證明與原本無異。
如不服本判決，應於判決送達後十日內向本院提出上訴狀（應抄附繕本）。告訴人或
被害人如對於本判決不服者，應具備理由請求檢察官上訴，其上訴期間之計算係以檢
察官收受判決正本之日期為準。
                                          書記官  楊  文  祥
中      華      民      國    九十二    年      八      月     十九     日
附錄法條
中華民國刑法第三百零四條
 (強制罪)
以強暴、脅迫使人行無義務之事或妨害人行使權利者，處三年以下有期徒刑、拘役或
三百元以下罰金。
前項之未遂犯罰之。


司法院資訊處製作；財團法人民間司法改革基金會備份。
